臺灣士林地方法院刑事判決
111年度金訴字第275號
公  訴  人  臺灣士林地方檢察署檢察官
被      告  張憲政


上列被告因詐欺等案件，經檢察官提起公訴（111年度偵緝字第4
76、477、478、479號），被告於本院準備程序中，就被訴事實
為有罪之陳述，經告知被告簡式審判程序之旨，並聽取當事人之
意見後，本院合議庭裁定由受命法官獨任依簡式審判程序審理，
並判決如下：
    主  文
戊○○犯如附表「主文及宣告刑」欄所示之罪，各處如附表「主文
及宣告刑」欄所示之刑。應執行有期徒刑壹年拾月。
未扣案之犯罪所得新臺幣壹萬貳仟元沒收，於全部或一部不能沒
收或不宜執行沒收時，追徵其價額。
    事  實
一、戊○○依其智識及一般社會生活經驗，應可預見詐騙集團多係
    利用他人金融機構帳戶，使被害民眾將受騙款項匯入各該帳
    戶，再由車手持金融卡或臨櫃提領帳戶內不明款項，以迂迴
    且隱密方式交付款項予後手，此與正常資金提領模式有異，
    極有可能係詐騙集團收取犯罪所得之手法，且可免於詐騙集
    團成員身分曝光，而規避檢警查緝，並掩飾詐騙所得之實際
    去向，製造金流斷點，是提供帳戶並提領匯入該帳戶內之不
    明款項，再轉交上手之行為，極可能係為收取詐欺取財等財
    產犯罪贓款之行為，竟為賺取高額報酬，基於參與犯罪組織
    亦不違反其本意之不確定故意，加入「周小傑」、「長腳」
    及其他真實姓名年籍不詳之詐欺集團成年成員（無證據證明
    有未滿18歲之人）所共同組成以實施詐術為手段，具有持續
    性、牟利性之有結構性詐騙集團組織（下稱本案詐欺集團）
    ，負責提供自己之金融機構帳戶供詐騙集團匯入受害人遭詐
    騙之款項，並代為提領及轉交前開款項之車手工作。戊○○、
    「周小傑」、「長腳」及其等所屬本案詐騙集團不詳成年成
    員共同意圖為自己不法之所有，基於三人以上共同詐欺取財
    及洗錢亦不違反其本意之不確定故意犯意聯絡，由戊○○於民
    國110年6月24日前不詳時間，在「周小傑」位於臺北市信義
    區吳興街之住處，以每日獲取新臺幣（下同）1萬元之金額
    ，將其所申辦之臺北富邦商業銀行帳號00000000000000號帳
    戶（下稱本案帳戶）之存摺、提款卡及密碼交付予「周小傑
    」，再由「周小傑」將本案帳戶資料提供予本案詐欺集團使
    用。嗣本案詐欺集團不詳成年成員，分別於附表所示之時間
    ，以附表所示方式，對如附表所示之告訴人施用詐術，致其
    等陷於錯誤分別匯款至本案帳戶（時間、金額均詳如附表）
    。戊○○復於110年6月24日13時27分許、15時15分許，前往臺
    北富邦銀行嘉義分行分別提領150萬元、45萬元（包含如附
    表所示之告訴人匯入本案帳戶之總和158萬3,000元），提領
    後轉交予本案詐騙集團不詳成年成員，再由該不詳成年成員
    轉交予「周小傑」，以此迂迴層轉方式，掩飾、隱匿詐欺犯
    罪所得之本質及去向。嗣經丙○○等人察覺受騙，報警處理，
    始悉上情。
二、案經丙○○、壬○○、甲○○及乙○○訴由臺北市政府警察局內湖分
    局、新北市政府警察局土城分局、高雄市政府警察局林園分
    局、鼓山分局報告臺灣士林地方檢察署檢察官偵查起訴。
    理  由
壹、程序部分
　　按除被告所犯為死刑、無期徒刑、最輕本刑為3 年以上有期
    徒刑之罪、或高等法院管轄第一審案件者外，於審判期日前
    之程序進行中，被告先就被訴事實為有罪之陳述時，審判長
    得告知被告簡式審判程序之旨，並聽取當事人、代理人、辯
    護人及輔佐人之意見後，裁定進行簡式審判程序，刑事訴訟
    法第273 條之1 第1 項定有明文。經查，本件被告所犯非死
    刑、無期徒刑、最輕本刑為3 年以上有期徒刑之罪，或高等
    法院管轄第一審之案件，且於準備程序進行中，被告就被訴
    事實均為有罪之陳述，經告知簡式審判程序之旨，並聽取檢
    察官、被告之意見後，本院裁定改行簡式審判程序，是本件
    之證據調查，依刑事訴訟法第273條之2 規定，不受同法第1
    59 條第1 項、第161 條之2 、第161 條之3 、第163 條之1
     及第164 條至第170 條規定之限制，合先敘明。
貳、實體部分
一、認定犯罪事實所憑之證據及理由
　  前揭犯罪事實，業據被告戊○○於本院準備程序、審理時坦承
    不諱（見本院111年度金訴字第275號卷【下稱本院卷】第11
    5、128頁），核與證人即告訴人丙○○於警詢之證述（見110
    年度偵字第18345號卷第9至12頁）、證人即告訴人壬○○於警
    詢之證述（見111年度偵字第517號卷第9至15頁）、證人即
    告訴人甲○○於警詢之證述（見111年度偵字第1390號卷第11
    至17頁）、證人即告訴人乙○○於警詢之證述（見111年度偵
    字第3902號卷第7至12頁）情節相符，並有如附表各編號「
    證據及卷頁所在」欄所示之證據附卷可稽，足認被告之任意
    性自白核與事實相符，足堪採信。本件事證明確，被告犯行
    堪以認定，應予依法論科。
二、論罪科刑：
　㈠被告戊○○所參與之本案詐騙集團，係由「周小傑」、「長腳
    」及其他真實姓名年籍不詳之詐欺集團成員等3人以上不詳
    成年人所組成，以施用詐術為手段，且組成之目的在於向不
    特定多數人騙取金錢，具持續性、牟利性之特徵；而該集團
    之分工，係先由詐欺集團成員向告訴人實施詐術後，因而分
    別匯款至本案帳戶，再由被告負責提領前開告訴人受詐騙款
    項，並轉交詐欺集團成員，堪認該集團為分工細密、計畫周
    詳之結構性組織，屬組織犯罪防制條例第2條第1項所稱之犯
    罪組織無訛。被告受「周小傑」之指揮，從事提供帳戶、自
    帳戶中提領款項交付其他詐騙集團成員之犯行，即屬組織犯
    罪防制條例第3條第1項所定之參與犯罪組織罪。
  ㈡被告於110年6月起加入以實施詐術為手段所組成具有持續性
    、牟利性之有結構性組織之詐欺集團，且於參與犯罪組織行
    為繼續中，該詐欺集團成員先後詐欺如附表所示告訴人之財
    物，應就被告首次參與詐欺取財犯行之附表編號1部分，論
    以參與犯罪組織罪；其餘犯行（即附表編號2至4部分）則基
    於禁止雙重評價原則，論以加重詐欺一罪即已足（最高法院
    107年度台上字第1066號判決意旨參照）。
  ㈢按105年12月28日修正公布，並於106年6月28日生效施行之洗
    錢防制法第2條第2款、第3條第1款規定，洗錢防制法所稱洗
    錢行為，包含最輕本刑為6月以上有期徒刑以上之刑之特定
    犯罪。又洗錢防制法之立法目的，即在於防範及制止因特定
    重大犯罪所得之不法財物或財產上利益，藉由洗錢行為（例
    如經由各種金融機構或其他交易管道），使其形式上轉換成
    為合法來源，以掩飾或切斷其財產或財產上利益來源與犯罪
    之關聯性，而藉以逃避追訴、處罰，故其所保護之法益為國
    家對於特定重大犯罪之追訴及處罰。故洗錢罪之成立，除行
    為人在客觀上有掩飾或隱匿因自己重大犯罪所得財產或財產
    上利益之具體作為外，尚須行為人主觀上具有掩飾或隱匿其
    財產或利益來源與犯罪之關聯性，使其來源形式上合法化，
    以逃避國家追訴、處罰之犯罪意思，始克相當。因之，是否
    為洗錢行為，自應就犯罪全部過程加以觀察，包括有無因而
    使重大犯罪所得之財物或財產上利益之性質、來源、所在地
    、所有權或其他權利改變，因而妨礙重大犯罪之追查或處罰
    ，或有無阻撓或危及對重大犯罪所得之財物或財產上利益來
    源追查或處罰之行為在內（最高法院100年度台上字第6960
    號判決意旨參照）；另過去實務認為，行為人對犯特定犯罪
    所得之財物或利益作直接使用或消費之處分行為，或僅將自
    己犯罪所得財物交予其他共同正犯，祇屬犯罪後處分贓物之
    行為，非本條例所規範之洗錢行為，惟依新法規定，倘行為
    人意圖掩飾或隱匿特定犯罪所得來源，而將特定犯罪所得直
    接消費處分，甚或交予其他共同正犯予以隱匿，而由共同正
    犯以虛假交易外觀掩飾不法金流移動，即難認僅單純犯罪後
    處分贓物之行為，應仍構成新法第2條第1或2款之洗錢行為
    （最高法院108年度台上字第2500號判決意旨參照）。被告
    戊○○及所屬本案詐欺集團不詳成員共同詐欺告訴人丙○○、壬○○、甲○○及乙○○（下合稱告訴人丙○○等4人）之財物，構成
    刑法第339條之4第1項第2款之罪，為最輕本刑6月以上有期
    徒刑以上之罪，亦屬洗錢防制法所稱特定犯罪。而本案之詐
    欺犯罪所得，係由被告將其所有之本案帳戶提供予本案詐欺
    集團，再由被告將告訴人丙○○等4人受詐騙之款項提領後，
    轉交詐欺集團上游成員，其等以此輾轉、迂迴之方式取、交
    款項，係為製造犯罪所得金流斷點，使犯罪偵查者難以查獲
    該犯罪所得實質流向，達到隱匿犯罪所得之效果，自合於洗
    錢防制法第2條第2款所定之洗錢行為。
  ㈣是核被告所為附表編號1部分，係犯組織犯罪防制條例第3條
    第1項後段之參與犯罪組織罪、刑法第339條之4第1項第2款
    之三人以上共同詐欺取財罪、洗錢防制法第14條第1項之洗
    錢罪；附表編號2至4部分，均係犯刑法第339條之4第1項第2
    款之三人以上詐欺取財罪、洗錢防制法第14條第1項之一般
    洗錢罪。
　㈤起訴意旨雖未論及被告參與犯罪組織犯行，然此與已起訴部
    分有想像競合之裁判上一罪關係，自為起訴效力所及，且本
    院審理時已諭知此部分犯罪事實及所犯法條（見本院卷第12
    2頁），並經被告辯論，自得就此部分併予審理。
  ㈥按共同實行犯罪行為之人，在合同意思範圍以內，各自分擔
    犯罪行為之一部，相互利用他人之行為，以達其犯罪之目的
    者，即應對於全部所發生之結果，共同負責，不問犯罪動機
    起於何人，亦不必每一階段犯行，均經參與。再關於犯意聯
    絡，不限於事前有所協議，其於行為當時，基於相互之認識
    ，以共同犯罪之意思參與者，亦無礙於共同正犯之成立。且
    數共同正犯之間，原不以直接發生犯意聯絡者為限，即有間
    接之聯絡者，亦包括在內。詐欺集團成員，以分工合作之方
    式，各自分擔犯罪行為之一部，相互利用他人之行為，以達
    詐欺取財之目的，即應負共同正犯責任，不必每一階段犯行
    均經參與，且犯意之聯絡，亦不以直接發生者為限，其有間
    接之聯絡者，亦屬之（最高法院97年度台上字第2946號判決
    意旨參照）。經查，被告雖未參與詐欺取財行為之各階段犯
    行，然其負責如事實欄一所示工作，被告所參與者即屬整體
    犯罪計畫之一環，而與其他詐欺集團成員間，就本案三人以
    上共同詐欺取財及洗錢犯行有間接之犯意聯絡，各自分擔犯
    罪行為之一部，相互利用他人行為，以共同達成不法所有之
    犯罪目的，揆諸前開說明，被告自應就其所參與上開犯行，
    對於全部所發生結果共同負責，是被告就上開犯行，均與本
    案詐欺集團其他成員間，有犯意聯絡及行為分擔，均應論以
    共同正犯。
　㈦按刑法上一行為而觸犯數罪名之想像競合犯，其存在之目的
    ，在於避免對於同一不法要素予以過度評價，則自然意義之
    數行為，得否評價為法律概念之一行為，應就客觀構成要件
    行為之重合情形、主觀意思活動之內容、所侵害之法益與行
    為間之關連性等要素，視個案情節依社會通念加以判斷。如
    具有行為局部之同一性，或其行為著手實行階段可認為同一
    者，得認與一行為觸犯數罪名之要件相侔，而依想像競合犯
    論擬(最高法院101年度台上字第2449號判決意旨參照)。又
    按刑法第55條所定，一行為而觸犯數罪名之想像競合犯存在
    之目的，係在避免對於同一不法要素予以過度評價；則其所
    謂「一行為」，應兼指所實行者為完全或局部同一之行為，
    或其行為著手實行階段可認為同一者，均得認為合於一行為
    觸犯數罪名之要件，而評價為想像競合犯（最高法院103年
    度台上字第4223號判決意旨參照)。被告就附表編號1至4所
    為，均係以一行為觸犯上開數罪名，為想像競合犯，均應依
    刑法第55條之規定，從一重之三人以上共同詐欺取財罪處斷
    。
　㈧按詐欺取財罪既係為保護個人之財產法益而設，則關於行為
    人詐欺犯罪之罪數計算，原則上自應依遭受詐欺之被害人人
    數定之，就不同被害人所犯之詐欺取財行為，受侵害之財產
    監督權既歸屬各自之權利主體，且犯罪時間或空間亦有相當
    差距，應屬犯意各別，行為互殊，均應分論併罰。被告分別
    侵害告訴人丙○○等4人之獨立財產權，且犯罪之時間、空間
    亦有相當差距，其所犯上開4次三人以上共同詐欺取財罪，
    犯意各別，行為互殊，應予分論併罰。　
　㈨次按洗錢防制法第16條第2 項規定：「犯前2 條之罪，在偵
　　查或審判中自白者，減輕其刑」；又按想像競合犯之處斷
　　刑，本質上係「刑之合併」。其所謂從一重處斷，乃將想像
　　競合犯組成之評價上數罪，合併為科刑一罪，其所對應之刑
　　罰，亦合併其評價上數罪之數法定刑，而為一個處斷刑。易
    言之，想像競合犯侵害數法益者皆成立犯罪，論罪時必須輕
　　、重罪併舉論述，同時宣告所犯各罪名，包括各罪有無加重
　　、減免其刑之情形，亦應說明論列，量刑時併衡酌輕罪部分
　　量刑事由，評價始為充足，然後依刑法第55條前段規定「從
    一重處斷」，非謂對於其餘各罪可置而不論。因此，法院決
　　定處斷刑時，雖以其中最重罪名之法定刑，做為裁量之準據
　　，惟於裁量其輕重時，仍應將輕罪合併評價在內（最高法院
    108 年度台上字第4405、4408號判決意旨可參）。本案被告
    於本院準備程序、審理時業已自白洗錢犯行，依上開規定，
    原應減輕其刑，惟被告所犯一般洗錢罪係屬想像競合犯其中
    之輕罪，故就其此部分想像競合輕罪得減刑部分，依上開說
    明，由本院於後述依刑法第57條量刑時一併衡酌該部分減輕
    其刑事由，附此說明。
三、量刑之審酌 
    爰以行為人之責任為基礎，審酌被告加入本案詐欺集團，提
    供自己之金融機構帳戶供本案詐騙集團匯入告訴人受詐騙之
    款項，並代為提領該款項，復將所提領款項上繳，以此方式
    參與詐騙集團之詐欺犯行、製造金流斷點，使上開詐欺所得
    之來源及去向難以追查，促成該集團詐騙告訴人取財之犯行
    ，不僅侵害告訴人之財產利益，更嚴重影響社會秩序、破壞
    人際間信賴關係，所為實屬不該；惟念及被告於本院準備程
    序、審理時坦承犯行，然未與告訴人丙○○等4人達成和解或
    賠償其損害之犯後態度，及被告於為本案犯行前，並無因犯
    罪而經法院判處罪刑確定之前科紀錄，有臺灣高等法院被告
    前案紀錄表在卷可參（見本院卷第19至24頁），兼衡被告犯
    罪動機、目的、手段等情節，暨被告自陳學歷為國中畢業，
    目前職業為臨時工，月薪約2萬元，已婚，育有3名未成年子
    女之經濟、家庭生活狀況（見本院卷第129頁）等一切情狀
    ，分別量處如附表各編號「主文及宣告刑」欄所示之刑，並
    衡酌被告所犯4罪之犯罪類型、犯罪動機、手段、責任非難
    重複程度，定應執行刑如主文所示。
四、末組織犯罪防制條例第3條第3項有關強制工作之規範，業經
    司法院釋字第812號解釋於110年12月10日以其違反憲法比例
    原則及憲法明顯區隔原則之要求，與憲法第8條保障人身自
    由之意旨不符，應自該解釋公布之日起失其效力，是本案對
    被告爰不另為強制工作之諭知，附此敘明。
五、沒收
  ㈠按犯罪所得，屬於犯罪行為人者，沒收之。於全部或一部不
    能沒收或不宜執行沒收時，追徵其價額，刑法第38條之1第1
    項前段、第3項定有明文。被告於審理時供稱：本案獲取之
    報酬為1萬2,000元等語（見本院卷第128頁），為被告本案
    犯罪所得，爰依刑法第38條之1第1項宣告沒收，且該等犯罪
    所得並未扣案，併依同條第3項，宣告於全部或一部不能沒
    收或不宜執行沒收時，追徵其價額。
  ㈡按洗錢防制法第18條第1項就洗錢行為標的之沒收未規定「不
    問屬於犯罪行為人與否均沒收」，自仍以屬於被告所有者為
    限，始應予沒收。本件被告領取告訴人匯入之受詐騙款項後
    ，已轉交本案詐欺集團上游成員，復無證據證明被告其等分
    得之前開報酬外，就告訴人匯入受款帳戶並遭提領之款項，
    具有事實上之管領處分權限，參酌上開所述，自無從就附表
    所示告訴人所匯款項，依洗錢防制法第18條第1項或刑法第3
    8條之1第1項前段規定對被告宣告沒收。
參、退併辦部分：
  ㈠臺灣士林地方檢察署檢察官雖以110年度偵字第21575號、111
    年度偵字第5271號、第7647號、第11976號號併辦意旨書，
    認被告對於告訴人子○○、辛○○、癸○○、己○○、丁○○（下稱子
    ○○等5人）部分所涉三人以上共同詐欺取財罪之犯行，與本
    案為同一案件而移請併案審理。然按刑事訴訟法第267條規
    定，檢察官就犯罪事實一部起訴者，其效力及於全部，係指
    檢察官所起訴之行為，與起訴範圍以外之行為，均應構成犯
    罪，且具有在法律上本視為裁判上一罪關係，依審判不可分
    之原則，法院始得併予審判。
  ㈡經查，本院認定被告係犯三人以上共同詐欺取財罪及洗錢罪
    ，從一重論以三人以上共同詐欺取財罪，而上開移送併辦意
    旨所示之告訴人為子○○等5人，核與原起訴之被害人不相同
    ，是前揭論罪科刑之事實部分與移送併辦部分，為併罰之數
    罪關係，核非實質上一罪或裁判上一罪之法律上同一案件關
    係，該移送併辦部分即非本案起訴效力所及，不生審判不可
    分之關係，本院無從併予審酌，應退回由檢察官另為適法之
    處理，附此敘明。
據上論斷，應依刑事訴訟法第273條之1第1項、第299條第1項前
段，判決如主文。
本案經檢察官庚○○提起公訴，檢察官張尹敏到庭執行職務。
中　　華　　民　　國　　111 　年　　12　　月　　21　　日
                  刑事第一庭　法  官  鄭欣怡
以上正本證明與原本無異。
如不服本判決應於收受送達後20日內向本院提出上訴書狀，並應
敘述具體理由；其未敘述上訴理由者，應於上訴期間屆滿後20日
內向本院補提理由書（須按他造當事人之人數附繕本），切勿逕
送上級法院。
若因疫情而遲誤不變期間，得向法院聲請回復原狀。
                              書記官  陳湘琦
中　　華　　民　　國　　111 　年　　12　　月　　21　　日
附錄本案論罪科刑法條全文：
洗錢防制法第14條
有第二條各款所列洗錢行為者，處7 年以下有期徒刑，併科新臺
幣500萬元以下罰金。
前項之未遂犯罰之。
前二項情形，不得科以超過其特定犯罪所定最重本刑之刑。

中華民國刑法第339 條之4
犯第339 條詐欺罪而有下列情形之一者，處1 年以上7 年以下有
期徒刑，得併科1 百萬元以下罰金：
一、冒用政府機關或公務員名義犯之。
二、三人以上共同犯之。
三、以廣播電視、電子通訊、網際網路或其他媒體等傳播工具，
    對公眾散布而犯之。
前項之未遂犯罰之。

組織犯罪防制條例第3條
發起、主持、操縱或指揮犯罪組織者，處3年以上10年以下有期
徒刑，得併科新臺幣1億元以下罰金；參與者，處6月以上5年以
下有期徒刑，得併科新臺幣1千萬元以下罰金。但參與情節輕微
者，得減輕或免除其刑。
具公務員或經選舉產生之公職人員之身分，犯前項之罪者，加重
其刑至二分之一。
犯第1項之罪者，應於刑之執行前，令入勞動場所，強制工作，
其期間為3年。
前項之強制工作，準用刑法第90條第2項但書、第3項及第98條第
2項、第3項規定。
以言語、舉動、文字或其他方法，明示或暗示其為犯罪組織之成
員，或與犯罪組織或其成員有關聯，而要求他人為下列行為之一
者，處3年以下有期徒刑，得併科新臺幣3百萬元以下罰金：
一、出售財產、商業組織之出資或股份或放棄經營權。
二、配合辦理都市更新重建之處理程序。
三、購買商品或支付勞務報酬。
四、履行債務或接受債務協商之內容。
前項犯罪組織，不以現存者為必要。
以第5項之行為，使人行無義務之事或妨害其行使權利者，亦同
。
第5項、第7項之未遂犯罰之。

附表：
編號 告訴人 詐騙方式 匯款／轉帳時間（民國） 匯款金額 （新臺幣） 證據及卷頁所在 主文及宣告刑 1 丙○○ 本案詐騙集團不詳成員於110年6月24日，以暱稱「janie靜怡」LINE通訊軟體帳號向丙○○佯稱：可協助投資外幣，獲利為百分之百，只要丙○○出錢讓外匯公司操作，盈餘各半云云，致丙○○陷於錯誤，於右列時間、匯款右列金額至本案帳戶。 110年6月24日12時22分許 50萬3,000元 ⒈丙○○之臺中市政府警察局大雅分局潭子分駐所陳報單、受理各類案件紀錄表、受（處）理案件證明單、內政部警政署反詐騙諮詢專線紀錄表（見110年度偵字第18345號卷【下稱偵字第18345號卷】第25至31頁）、受理詐騙帳戶通報警示簡便格式表、金融機構聯防機制通報單（見偵字第18345號卷第57至59頁） ⒉丙○○之台中銀行國內匯款申請書回條、台中銀行存摺封面及內頁明細影本（見偵字第18345卷第99至103頁） ⒊丙○○提供與詐騙集團之LINE對話紀錄（見偵字第18345號卷第107至119頁） ⒋臺北富邦商業銀行股份有限公司永吉分行111年3月24日北富銀永吉字第1110000012號函附金融卡/電話銀行/網路銀行約定轉入帳號申請書、提存款交易憑證及IP位址（見111年度偵緝字第476卷【下稱偵緝字第476卷】第109至121頁） ⒌110年7月16日北富銀永吉字第1101000032號函附開戶基本資料及交易明細表（見偵字第18345號卷第133至143頁） 戊○○犯三人以上共同詐欺取財罪，處有期徒刑壹年叁月。 2 壬○○ 本案詐騙集團不詳成員於110年5月8日，以友人「李旻樺」告知其在投資台股股票獲利很高，推薦一起投資，壬○○遂加入「股匯財經講堂」LINE通訊軟體群組後，對方以暱稱「hihi2726」LINE通訊軟體帳號與壬○○聯繫，壬○○因而得知可登錄「戴蒙資管系統『MT4』外匯」虛擬交易平台進行投資，致壬○○陷於錯誤，於右列時間、匯款右列金額至本案帳戶。 110年6月24日12時24分許 100萬元 ⒈壬○○之內政部警政署反詐騙諮詢專線紀錄表、受理詐騙帳戶通報警示簡便格式表、金融機構聯防機制通報單（見111年度偵字第517號卷【下稱偵字第517號卷】第39至45頁） ⒉壬○○之中國信託銀行匯款申請書（見偵字第517號卷第24頁） ⒊臺北富邦商業銀行股份有限公司永吉分行111年3月24日北富銀永吉字第1110000012號函附金融卡/電話銀行/網路銀行約定轉入帳號申請書、提存款交易憑證及IP位址（見偵緝字第476卷第109至121頁） ⒋110年7月16日北富銀永吉字第1101000032號函附開戶基本資料及交易明細表（見偵字第18345號卷第133至143頁） 戊○○犯三人以上共同詐欺取財罪，處有期徒刑壹年伍月。 3 甲○○ 本案詐騙集團不詳成員於110年8月17日前不詳時間，以暱稱「陳芯蕊」LINE通訊軟體帳號與甲○○聯繫，並佯稱：是否想透過投資獲利云云，並提供「中正國際」股市交易平台之網址供甲○○進行投資，致甲○○陷於錯誤，於右列時間、匯款右列金額至本案帳戶。 110年6月24日13時48分許 5萬元 ⒈甲○○之桃園市政府警察局中壢分局仁愛派出所受理各類案件紀錄表、內政部警政署反詐騙諮詢專線紀錄表、受理詐騙帳戶通報警示簡便格式表、金融機構聯防機制通報單（見111年度偵字第1390號卷【下稱偵字第1390號卷】第33至39頁） ⒉甲○○之中國信託銀行匯款申請書（見偵字第1390號卷第51頁） ⒊甲○○與詐騙集團之LINE對話紀錄截圖（見偵字第1390號卷第55至96頁） ⒋臺北富邦商業銀行股份有限公司永吉分行111年3月24日北富銀永吉字第1110000012號函附金融卡/電話銀行/網路銀行約定轉入帳號申請書、提存款交易憑證及IP位址（見偵緝字第476卷第109至121頁） ⒌110年7月16日北富銀永吉字第1101000032號函附開戶基本資料及交易明細表（見偵字第18345號卷第133至143頁） 戊○○犯三人以上共同詐欺取財罪，處有期徒刑壹年壹月。 4 乙○○ 本案詐騙集團不詳於110年3月3日，以暱稱「janie靜怡」LINE通訊軟體帳號向乙○○佯稱：可加入Golden團隊一致性操作外匯，並可下載「MT4」APP軟體云云，致乙○○陷於錯誤，依指示操作而於右列時間、匯款右列金額至本案帳戶。 110年6月23日14時13分許 3萬元 ⒈乙○○之內政部警政署反詐騙諮詢專線紀錄表（見111年度偵字第3902號卷【下稱偵字第3902號卷】第31頁） ⒉乙○○之轉帳交易明細翻拍照片（見偵字第3902號卷第22頁）、匯款清單（見偵字第3902號卷第24頁） ⒊乙○○與詐騙集團之LINE對話紀錄截圖（見偵字第3902號卷第24至29頁） ⒋臺北富邦商業銀行股份有限公司永吉分行111年3月24日北富銀永吉字第1110000012號函附金融卡/電話銀行/網路銀行約定轉入帳號申請書、提存款交易憑證及IP位址（見偵緝字第476卷第109至121頁） ⒌110年7月16日北富銀永吉字第1101000032號函附開戶基本資料及交易明細表（見偵字第18345號卷第133至143頁） 戊○○犯三人以上共同詐欺取財罪，處有期徒刑壹年壹月。